【裁判字號】    97,訴,1450
【裁判日期】    980617
【裁判案由】    違反毒品危害防制條例
【裁判全文】
臺灣雲林地方法院刑事判決              97年度訴字第1450號
公  訴  人  臺灣雲林地方法院檢察署檢察官
被      告  甲○○
                    （現於臺灣雲林第二監獄執行中）
指定辯護人  吳昆浦律師
上列被告因違反毒品危害防制條例案件，經檢察官提起公訴（95
年度偵字第號），並經檢察官擴張事實（即移送併案之95年度偵
字第號），本院判決如下：
    主      文
甲○○所犯罪名及處罰，詳如附表「所犯罪名及處罰」欄所示。
應執行有期徒刑拾陸年，附表編號壹至販賣第一級毒品所得新
臺幣壹萬元沒收之，如全部或一部不能沒收時，以其財產抵償之
；附表編號肆販賣第一級毒品所得新臺幣仟元，與「敏啊」連
帶沒收之，如全部或一部不能沒收時，以其財產連帶抵償之；未
扣案之門號0000-000000 號行動電話沒收之，如全部或一部不能
沒收時，追徵其價額。
    事      實
一、(一)甲○○（原名李偲榮，綽號「阿榮」、「牛頭」）前因轉
      讓第一級毒品案件，經本院於民國92年11月20日以92年度
      訴字第356 號判處有期徒刑1 年確定，於94年4 月9 日縮
      刑期滿執行完畢。
    (二)詎仍不知悔改，意圖營利，各基於單獨或與附表所示之綽
      號「敏啊」之不詳成年男子共同販賣第一級毒品海洛因之
      犯意或犯意聯絡，於附表所示時間、地點，以附表所示之
      價格，販賣附表所示數量之海洛因給附表所示之交易對象
      。
二、案經雲林縣警察局虎尾分局報告臺灣雲林地方法院檢察署檢
    察官偵查起訴。
    理      由
甲、程序部分：
一、按被告以外之人於審判外之言詞或書面陳述，除法律有規定
    者外，不得作為證據。又被告以外之人於審判外之陳述，雖
    不符前4 條之規定，而經當事人於審判程序同意作為證據，
    法院審酌該言詞陳述或書面陳述作成時之情況，認為適當者
    ，亦得為證據，刑事訴訟法第159 條第1 項、第159 條之5
    第1 項定有明文。
二、查廖學選、林環寶、徐玉峰於警詢及檢察官訊問之具結筆錄
    ；柳文勇之警詢筆錄；97年聲監字第276 號通訊監察書及其
    電話附表、通訊監察譯文各1 份，均為被告甲○○以外之人
    於審判外之言詞及書面陳述，惟被告及檢察官於本院審理時
    同意作為證據，本院揆諸前開法條規定，並審酌前開言詞及
    書面陳述作成時之情況，認為適當，自得作為證據，合先敘
    明。
乙、實體部分：
一、上開犯罪事實，業據被告甲○○於本院審理中坦承不諱，核
    與柳文勇於97年12月17日警詢（97年度偵字第5727號卷第1
    至3 頁，下稱偵卷(五)）、廖學選、林環寶、徐玉峰於97年12
    月5 日警詢及檢察官訊問時具結證述（偵卷(五)第7 至8 頁、
    第15至16頁、第18至19頁、第24至25頁、第27至28頁、第32
    至33頁）情節相符，並有97年聲監字第276 號通訊監察書及
    其電話附表（偵卷(五)第42頁）、通訊監察譯文（偵卷(五)第4
    頁、第12至13頁、第20頁、第30頁）各1 份附卷可憑，堪認
    被告自白與事實相符，本案事證明確，被告犯行堪以認定，
    應依法論科。
二、論罪科刑之理由：
    (一)查販賣海洛因毒品之刑度甚重，如非得以獲取高利，鮮有
      人願意鋌而走險，顯見被告甲○○販賣海洛因，有營利之
      意圖至明。
    (二)次查海洛因屬毒品危害防制條例第2 條第2 項第1 款所列
      之第一級毒品。是核被告甲○○附表所為，分係犯毒品危
      害防制條例第4 條第1 項販賣第一級毒品罪。
    (三)被告甲○○就附表編號4 之犯行，與綽號「敏啊」之不詳
      成年男子間，有犯意聯絡及行為分擔，應均論以共同正犯
      。
    (四)再按售賣毒品之犯罪態樣，須買賣雙方合致方足使販賣行
      為成立，故此種犯罪，非必僅售賣者一方在主觀上具不斷
      反覆實行之意圖，即足成立犯罪。上訴人於4 個月之時間
      內，先後所為10次販賣毒品既遂及未遂犯行，依社會通念
      ，於客觀上難認為已符合一個反覆、延續性之行為觀念，
      不能認係有包括一罪之關係，而應分論併罰，最高法院96
      年度臺上字第5793號判決意旨可資參照。是被告甲○○如
      附表所示多次販賣海洛因之犯行，揆諸上開說明，各次行
      為均屬可分，主觀上難認係出於1 次決意，客觀上無從認
      係反覆、延續性之行為，依社會通念，係屬數罪，應均予
      分論併罰。至公訴意旨認應屬包括一罪之集合犯行為，容
      有誤會，併此敘明。
    (五)被告甲○○所犯上開各罪，犯意各別，行為不同，應予分
      論併罰。
    (六)查被告甲○○前因轉讓第一級毒品案件，經本院於92年11
      月20日以92年度訴字第356 號判處有期徒刑1 年確定，於
      94年4 月9 日縮刑期滿執行完畢，有臺灣高等法院被告前
      案紀錄表1 份附卷可憑，其於前開徒刑執行完畢後5 年內
      ，故意犯本案有期徒刑以上之罪，均為累犯，各應依法加
      重其刑（販賣第一級毒品法定刑死刑及無期徒刑部分不予
      加重）。
    (七)本院衡酌被告甲○○販賣海洛因僅有4 次，所得利潤亦不
      多，顯見其等尚屬下游之販毒者無疑。觀諸毒品危害防制
      條例第4 條第1 項，最低刑度為無期徒刑之罪，當初立法
      目的應在處理如跨國走私運輸大量海洛因磚入境或開設製
      毒工廠等重大毒品犯罪，始課與如此高度之刑度，以達嚇
      阻效力。至於如本案被告甲○○等下游，利潤相對較少之
      販毒者，如以同樣標準衡量，未免過苛，縱課以最輕之刑
      度，難免仍有情輕法重之情，並其犯罪復有上開顯可憫恕
      之情狀，本院爰均依刑法第59條規定，就被告所犯販賣第
      一級毒品，均依法減輕其刑，並依法先加後減之。
    (八)爰審酌被告甲○○有構成累犯之前案紀錄，已如前述，其
      為下游之販毒者，販賣次數、數量較少，且所涉情節相較
      輕微，暨犯後立即坦承犯行，態度良好，並表示悔意等犯
      罪之動機、目的、手段及所造成之損害等一切情狀，各量
      處如主文所示之刑，並定其應執行之刑。至公訴人、辯護
      人求處有期徒刑15年2 月部分，本院認衡酌上情，前開所
      請尚屬過輕，附此說明。
    (九)犯罪所得沒收部分：
      1.被告附表編號1 至3 販賣海洛因所得，計10,000元沒收
        之，如全部或一部不能沒收時，均以其財產抵償之：
        (1)被告甲○○於本院審理時供稱：「都有收到。」（本
          院卷）。
        (2)從而，被告附表編號1 至3 販賣海洛因所得現金共計
          10,000元【計算式：3,000 ＋1,000 ＋6,000 ＝
          10,000】，為犯罪所得，且為被告所有，應依毒品危
          害防制條例第19條第1 項規定，於各次販賣罪分別沒
          收之（詳如附表所示），如全部或一部不能沒收時，
          均以其財產抵償之（金錢無從追徵其價額）。
      2.被告與「敏啊」附表編號4 販賣海洛因所得，計3,000
        元連帶沒收之，如全部或一部不能沒收時，均以其財產
        抵償之：
        (1)被告甲○○於本院審理時供稱：「都有收到。」（本
          院卷）。
        (2)被告與「敏啊」附表編號4 販賣海洛因所得現金計
          3,000 元，為犯罪所得，且為被告及「敏啊」所有，
          應依毒品危害防制條例第19條第1 項規定，連帶沒收
          之（詳如附表所示），如全部或一部不能沒收時，以
          其財產連帶抵償之（金錢無從追徵其價額）。
    (十)其餘沒收部分：
      被告甲○○所有，用以聯絡附表各次販賣海洛因之
      0000-000000 號行動電話（連同內含之SIM 卡），雖未扣
      案，惟為被告所有，且供販賣海洛因之用，被告固供稱：
      「已經不見了，弄掉了。」、「後來我拿給乙○○，他跟
      我說不見了，掉了。」（本院卷），惟難證明確已滅失，
      應依毒品危害防制條例第19條第1 項規定，沒收之，如全
      部或一部不能沒收時，追徵其價額。
三、據上論斷，依刑事訴訟法第299 條第1 項前段，毒品危害防
    制條例第4 條第1 項、第19條第1 項，刑法第11條前段、第
    28條、第47條第1 項、第51條第5 款、第59條、第65條第2
    項，判決如主文。
本案經檢察官郭俊男到庭執行職務
中    華    民    國    98    年    6     月    17    日
                  刑事第三庭審判長法  官  林輝煌
                                  法  官  蕭雅毓
                                  法  官  李貞瑩
以上正本證明與原本無異。
如不服本判決應於收受送達後十日內向本院提出上訴書狀，並應
敘述具體理由；其未敘述上訴理由者，應於上訴期間屆滿後二十
日內向本院補提理由書（均須按他造當事人之人數附繕本）「切
勿逕送上級法院」。
                                  書記官  金雅芳
中    華    民    國    98    年    6     月    17    日
附錄本案論罪科刑法條全文
毒品危害防制條例第4條
製造、運輸、販賣第一級毒品者，處死刑或無期徒刑；處無期徒
刑者，得併科新臺幣 1 千萬元以下罰金。
製造、運輸、販賣第二級毒品者，處無期徒刑或 7 年以上有期徒
刑，得併科新臺幣 7 百萬元以下罰金。
製造、運輸、販賣第三級毒品者，處 5 年以上有期徒刑，得併科
新臺幣 5 百萬元以下罰金。
製造、運輸、販賣第四級毒品者，處 3 年以上 10 年以下有期徒
刑，得併科新臺幣 3 百萬元以下罰金。
製造、運輸、販賣專供製造或施用毒品之器具者，處 1 年以上 7
年以下有期徒刑，得併科新臺幣 1 百萬元以下罰金。
前五項之未遂犯罰之。
附表
┌──┬────┬────┬───────┬─────┬────┬─────┬─────┬──────────┐
│編號│行為人  │交易對象│販賣時間      │販賣地點  │販賣價格│毒品種類及│販賣毒品使│所犯罪名及          │
│    │        │        │              │          │        │數量      │用之手機號│處罰                │
│    │        │        │              │          │        │          │碼        │                    │
├──┼────┼────┼───────┼─────┼────┼─────┼─────┼──────────┤
│ 1  │甲○○  │柳文勇  │97年10月22日下│雲林縣虎尾│3,000元 │「81」之海│0938-     │甲○○販賣第一級毒品│
│    │        │        │午8 時30分左右│鎮中科園區│        │洛因      │149591號行│，累犯，處有期徒刑拾│
│    │        │        │              │          │        │          │動電話（未│伍年貳月，販賣第一級│
│    │        │        │              │          │        │          │扣案）    │毒品所得新臺幣仟元│
│    │        │        │              │          │        │          │          │沒收之，如全部或一部│
│    │        │        │              │          │        │          │          │不能沒收時，以其財產│
│    │        │        │              │          │        │          │          │抵償之；未扣案0938- │
│    │        │        │              │          │        │          │          │149591號行動電話沒收│
│    │        │        │              │          │        │          │          │之，如全部或一部不能│
│    │        │        │              │          │        │          │          │沒收時，追徵其價額。│
├──┼────┼────┼───────┼─────┼────┼─────┼─────┼──────────┤
│ 2  │甲○○  │林環寶  │97年11月2 日上│雲林縣崙背│1,000元 │1/3 「81」│同上      │甲○○販賣第一級毒品│
│    │        │        │午10時8 分至27│鄉崙前村某│        │海洛因    │          │，累犯，處有期徒刑拾│
│    │        │        │分間          │間廟旁    │        │          │          │伍年貳月，販賣第一級│
│    │        │        │              │          │        │          │          │毒品所得新臺幣壹仟元│
│    │        │        │              │          │        │          │          │沒收之，如全部或一部│
│    │        │        │              │          │        │          │          │不能沒收時，以其財產│
│    │        │        │              │          │        │          │          │抵償之；未扣案0938- │
│    │        │        │              │          │        │          │          │149591號行動電話沒收│
│    │        │        │              │          │        │          │          │之，如全部或一部不能│
│    │        │        │              │          │        │          │          │沒收時，追徵其價額。│
├──┼────┼────┼───────┼─────┼────┼─────┼─────┼──────────┤
│ 3  │甲○○  │徐玉峰  │97年11月2 日上│雲林縣崙背│6,000元 │「41」之海│同上      │甲○○販賣第一級毒品│
│    │        │        │午10時44分左右│鄉崙前國中│        │洛因      │          │，累犯，處有期徒刑拾│
│    │        │        │              │前        │        │          │          │伍年貳月，販賣第一級│
│    │        │        │              │          │        │          │          │毒品所得新臺幣陸仟元│
│    │        │        │              │          │        │          │          │沒收之，如全部或一部│
│    │        │        │              │          │        │          │          │不能沒收時，以其財產│
│    │        │        │              │          │        │          │          │抵償之；未扣案0938- │
│    │        │        │              │          │        │          │          │149591號行動電話沒收│
│    │        │        │              │          │        │          │          │之，如全部或一部不能│
│    │        │        │              │          │        │          │          │沒收時，追徵其價額。│
├──┼────┼────┼───────┼─────┼────┼─────┼─────┼──────────┤
│ 4  │甲○○、│廖學選  │97年11月3 日下│雲林縣崙背│3,000元 │「81」之海│同上      │甲○○共同販賣第一級│
│    │綽號「敏│        │午4時45分     │鄉車站    │        │洛因      │          │毒品，累犯，處有期徒│
│    │啊」之不│        │              │          │        │          │          │刑拾伍年貳月，販賣第│
│    │詳成年男│        │              │          │        │          │          │一級毒品所得新臺幣│
│    │子      │        │              │          │        │          │          │仟元與「敏啊」連帶沒│
│    │（由「敏│        │              │          │        │          │          │收之，如全部或一部不│
│    │啊」代為│        │              │          │        │          │          │能沒收時，以其財產連│
│    │接聽電話│        │              │          │        │          │          │帶抵償之；未扣案    │
│    │後，轉告│        │              │          │        │          │          │0000- 000000號行動電│
│    │甲○○，│        │              │          │        │          │          │話沒收之，如全部或一│
│    │由甲○○│        │              │          │        │          │          │部不能沒收時，追徵其│
│    │前往交付│        │              │          │        │          │          │價額。              │
│    │海洛因及│        │              │          │        │          │          │                    │
│    │收取價金│        │              │          │        │          │          │                    │
│    │）      │        │              │          │        │          │          │                    │
└──┴────┴────┴───────┴─────┴────┴─────┴─────┴──────────┘


司法院資訊處製作；財團法人民間司法改革基金會備份。
